【裁判字號】    99,審訴,1923
【裁判日期】    990825
【裁判案由】    毒品危害防制條例
【裁判全文】
臺灣高雄地方法院刑事判決            99年度審訴字第1923號
公  訴  人  臺灣高雄地方法院檢察署檢察官
被      告  甲○○
上列被告因毒品危害防制條例案件，經檢察官提起公訴（99年度
毒偵字第2446號、第3051號），被告就被訴事實為有罪陳述，經
本院告知簡式審判程序意旨，並聽取公訴人及被告之意見後，裁
定由受命法官獨任進行簡式審判程序合併審理，判決如下：
    主  文
甲○○施用第一級毒品，共貳罪，均累犯，各處有期徒刑拾壹月
。又施用第二級毒品，共貳罪，均累犯，各處有期徒刑肆月。應
執行有期徒刑貳年貳月。
    事  實
一、甲○○前於民國91年間因施用毒品案件，經本院以91年度毒
    聲字第5068號裁定送觀察勒戒後，因認有繼續施用毒品傾向
    ，再以91年度毒聲字第5797號裁定令入戒治處所施以強制戒
    治，於92年2 月19日因停止處分出監，經臺灣高雄地方法院
    檢察署檢察官以92年度戒毒偵字第818 號為不起訴處分確定
    。復於上開強制戒治執行完畢釋放後5 年內，於95年間再因
    施用毒品案件，經本院以96年度訴字第848 號判處有期徒刑
    7 月確定；又因施用毒品案件，經本院以96年度訴字第2681
    號判處有期徒刑10月確定，上開2 罪經減刑後合併定應執行
    刑為有期徒刑1 年1 月確定。再因施用毒品案件，經本院以
    96年度訴字第5052號判處有期徒刑8 月確定，並與上開有期
    徒刑1 年1 月接續執行，於98年6 月27日因縮刑期滿執行完
    畢。詎其不知悔改，明知海洛因及甲基安非他命業經毒品危
    害防制條例第2 條第2 項第1 款、第2 款明定為第一、二級
    毒品，不得非法施用，仍基於施用第一級毒品海洛因及第二
    級毒品甲基安非他命之犯意，分別於下列時、地為施用毒品
    之行為：
  (一)於99年3 月2 日13時30分許，在高雄市○○區○○街4 巷14
    弄28號住處，以將甲基安非他命置於玻璃球中燒烤吸食霧氣
    之方式，施用第二級毒品甲基安非他命1 次。另於99年3 月
    5 日10時45分許為警採尿回溯72小時內之某時（不含公權力
    拘束期間），在高雄市某不詳處所，以將海洛因摻入香菸內
    吸食之方式，施用第一級毒品海洛因1 次。嗣於99年3 月5
    日9 時30分許，在高雄市苓雅區○○○路130 號前，因形跡
    可疑遭警盤查。經甲○○同意採集尿液送驗，檢驗結果呈嗎
    啡、甲基安非他命陽性反應，始悉上情。
  (二)於99年4 月9 日17時30分許，在高雄市○○區○○路上某公
    園內，以將海洛因摻入香菸內吸食之方式，施用第一級毒品
    海洛因1 次。另於99年4 月9 日19時許為警採尿前回溯96小
    時內之某時（不含公權力拘束時間），在上開民生路某公園
    內，以將甲基安非他命置於玻璃球中燒烤吸食霧氣之方式，
    施用第二級毒品甲基安非他命1 次。嗣於99年4 月9 日17時
    30分許，在高雄市○○路、中山路口附近，因形跡可疑遭警
    方盤查。經甲○○同意採集尿液送驗，檢驗結果呈嗎啡、甲
    基安非他命陽性反應，始悉上情。
二、案經高雄市政府警察局苓雅分局、鼓山分局移送臺灣高雄地
    方法院檢察署檢察官偵查起訴。
    理  由
一、本件被告甲○○所犯均為死刑、無期徒刑、最輕本刑為3年
    以上有期徒刑以外之罪，其於準備程序中就被訴事實為有罪
    之陳述，經本院告知簡式審判程序之旨，並聽取當事人意見
    後，合議庭認宜進行簡式審判程序，爰依刑事訴訟法第273
    條之1第1項規定，裁定本件由受命法官獨任進行簡式審判程
    序，合先敘明。
二、前揭事實，業據被告甲○○坦承不諱；其為警查獲時所採尿
    液經送檢驗結果，亦呈嗎啡、甲基安非他命陽性反應，此有
    濫用藥物尿液檢體監管紀錄表1 份、嫌疑人尿液採證代碼對
    照表2 份、高雄市立凱旋醫院濫用藥物尿液檢驗報告2 份在
    卷可稽。綜上所述，被告上開任意性之自白既有前揭證據可
    佐，核與事實相符，自得採為論罪科刑之依據，是本案事證
    已臻明確，被告犯行洵堪認定，應予依法論科。
三、核被告甲○○所為，係犯毒品危害防制條例第10條第1 項之
    施用第一級毒品罪（2 罪）及同條第2 項之施用第二級毒品
    罪（2 罪）。被告因施用而持有海洛因、甲基安非他命之低
    度行為，應為施用之高度行為所吸收，均不另論罪。被告所
    犯上開4 罪，犯意各別，罪質各異，行為互殊，應予分論併
    罰。又被告有事實欄所載之犯罪前科及執行情形，有臺灣高
    等法院被告前案紀錄表1 份在卷可查，其於上開有期徒刑執
    行完畢後5 年內，故意再犯本件有期徒刑以上之4 罪，均為
    累犯，均應依刑法第47條第1 項之規定加重其刑。審酌被告
    前因施用毒品案件，歷經觀察勒戒、強制戒治及刑之執行，
    然仍未戒除毒癮，顯見其意志不堅，惟念其施用毒品之行為
    ，究屬戕害自己身心健康，尚未危害他人，且於查獲後坦承
    犯行，犯罪後態度尚可，及其施用毒品之前科次數，暨檢察
    官具體求處施用第一級毒品部分判處有期徒刑11月（2 罪）
    ，施用第二級毒品部分判處有期徒刑4 月（2 罪），應執行
    有期徒刑2 年2 月等一切情狀，爰分別量處如主文所示之刑
    ，並定其應執行之刑，以示懲儆。
據上論結，應依刑事訴訟法第273條之1第1項、第299條第1項前
段，毒品危害防制條例第10條第1項、第2項，刑法第11條前段、
第47條第1項、第51條第5款，判決如主文。
本案經檢察官張志杰到庭執行職務。
中    華    民    國    99    年    8     月    25    日
                  刑事第十庭    法  官  孫啟強
以上正本證明與原本無異。
如不服本判決，應於判決送達之日起10日內向本院提出上訴書狀
。
中    華    民    國    99    年    8     月    25    日
                                書記官  林介欽
附錄本判決論罪科刑之法條：
毒品危害防制條例第10條：
施用第一級毒品者，處6月以上5年以下有期徒刑。
施用第二級毒品者，處3年以下有期徒刑。

司法院資訊處製作；財團法人民間司法改革基金會備份。
